---
title: "Ejercicio clase 4"
output: html_notebook
---
Prendemos las librerías necesarias
```{r}
library(tidyverse)
library(polAr)
```
Descargamos y guardamos como objeto a los resultados para las elecciones presidenciales de 2003
```{r}
arg <- get_election_data("arg", "presi", "gral", 2003) %>% 
  get_names()
```
Filtramos los datos para conocer los resultados a nivel de la provincia de Tucumán
```{r}
arg %>% 
  filter(name_prov == "TUCUMAN")
```
Creamos variable con el porcentaje de votos obtenido por cada lista y las ordenamos de menor a mayor
```{r}
arg %>% 
  filter(name_prov == "TUCUMAN") %>% 
  mutate(votostotal = sum(votos)) %>%  
  mutate(votospct = (votos / votostotal) * 100) %>% 
  arrange(votospct)
```
Creamos variable con la diferencia porcentual entre la lista que obtuvo la primera y segunda posición
```{r}
arg %>% 
  filter(name_prov == "TUCUMAN") %>% 
  mutate(votostotal = sum(votos)) %>%  
  mutate(votospct = (votos / votostotal) * 100) %>% 
  arrange(votospct) %>% 
  mutate(dif = votospct[20] - votospct[19])
```
